# 同一控制下企业合并被合并方净损益及收入附注填列

提问人：wx_5dbd820fe71f 时间：2020-04-22 13:16:37
报告期发生同一控制下企业合并，F附注中合并期初至合并日的净利润以及收入的填列方式应当是以下那种方式1 、收入按照单体填列，比如A合并B，B当年收入 10 亿，成本为 0 ，销售给A8亿，A最终销售出去 6 亿，那被合并方B的收入应该是单体收入 10 亿、还是10-8亿=2亿、还是集团层面最终实现的B的收入6+对外2=8亿？当期的净损益如果B当年单体是净利润 10 亿，附注中的合并期初至合并日的净损益是 10 亿还是 8 亿？
被合并方名称 构成同一控制下企业合并的依据 合并日 合并日的确定依据 合并当期期初至合并日被合并方的收入 合并当期期初至合并日被合并方的净利润 比较期间被合并方的收入 比较期间被合并方的净利润

回答人：chenyiwei
合并当期期初至合并日被合并方的收入、净利润指标应当剔除被合并方向合并方或合并方的其他子公司销售形成的逆流交易收入和成本（不论是否最终已对外实现）。前期比较期间的相应数字同理。